臺灣高等法院臺中分院刑事判決　　　　　　　　　九十三年度上訴字第一八四四號
　　上　訴　人
　　即　被　告　甲○○
　　選任辯護人　陸炎榮
右上訴人因違反毒品危害防制條例案件，不服臺灣台中地方法院九十三年度訴字第二
一○七號中華民國九十三年十月十九日第一審判決（起訴案號：臺灣台中地方法院檢
察署九十三年度偵字第二三○八號），提起上訴，法院判決如左：
    主      文
上訴駁回。
    事      實
一、甲○○前曾於民國八十五年、八十六年間，因違反肅清煙毒條例、麻醉藥品管理
    條例等案件，經法院先後各判處有期徒刑三年、四月確定，另於八十九年間，因
    違反毒品危害防制條例等案件，經法院於八十九年十月二十三日各判處有期徒刑
    七月、五月，定應執行刑有期徒刑一年確定，而其中所犯違反肅清煙毒條例、麻
    醉藥品管理條例等罪所處之刑經接續執行後，於八十七年十月十三日縮短刑期假
    釋，惟嗣經撤銷假釋並執行殘刑一年十月三日，於九十一年十月十二日縮短刑期
    執行完畢，而另接續執行上揭違反毒品危害防制條例所處之刑，於九十二年八月
    二十九日縮短刑期假釋，刑期至九十二年九月二十四日屆滿以已執行論。復於八
    十九年間，因施用毒品案件（刑責部分業經判處有期徒刑一年確定），經法院裁
    定送勒戒處所觀察、勒戒後，認有繼續施用毒品之傾向，另經法院以裁定令入戒
    治處所施以強制戒治，於九十年七月十日戒治期滿，猶不知悔改，明知海洛因、
    安非他命已分別列為毒品危害防制條例第二條第二項第一款、第二款所稱之第一
    級、第二級毒品，竟於五年內，先基於施用第一級毒品海洛因之概括犯意，自九
    十三年五月間某日起至九十三年五月二十二日上午六、七時許止，在臺中縣石岡
    鄉○○街崁下巷六號住處，以將海洛因摻入香煙再吸食該香煙之方式，連續施用
    第一級毒品海洛因多次；另基於施用第二級毒品安非他命之犯意，於九十三年五
    月二十一日下午十時許，在上揭住處，以將安非他命置於玻璃球內加熱燃燒產生
    燻煙，再吸食該燻煙之方式，施用安非他命一次。嗣於九十三年五月二十五日下
    午五時三十分許，在臺中縣潭子鄉○○路與潭興路口為警查獲，並循線查悉上情
    。
二、案經臺中市警察局報請臺灣臺中地方法院檢察署檢察官偵查起訴。
    理      由
一、訊據上訴人即被告甲○○雖坦承於九十三年五月二十五日前三、四天曾施用第一
    級毒品海洛因一次，及於右揭時地施用甲基安非他命一次之犯行，雖矢口否認有
    連續施用第一級毒品海洛因之犯行，被告辯護人另辯稱：被告為警查獲時係遭警
    方非法逮捕，其非法採尿所得之證據，自不能作為裁判依據云云。惟查：
  (一)被告於九十三年五月二十五日下午五時三十分許，在台中縣潭子鄉○○路與潭興
    路口為警盤查，並自願隨同警方至警局製作筆錄，並自願同意採尿送驗等情，業
    有警訊筆錄在卷足憑，且上開警訊筆錄業經被告親自簽名捺印，足認被告係出於
    己願隨同警方返回警察局，復同意警方採取尿液送驗甚明，故被告辯護人辯稱警
    方係非法逮補，且非法取證云云，顯不足採信。
  (二)被告於偵查、原審對右揭犯行均坦承不諱，且被告為警查獲時所採集之尿液經送
    檢驗結果，分別呈甲基安非他命及嗎啡之陽性反應，此有詮昕科技股份有限公司
    濫用藥物尿液檢驗報告一份附卷可稽，足資佐證被告上開自白與事實相符，應堪
    採信。被告於本院改口否認連續施用第一級毒品，辯稱僅有施用一次海洛因云云
    ，顯屬意圖減輕刑責之卸責之詞，不足採信。又被告前曾於八十九年間，因施用
    毒品案件，經法院裁定送勒戒處所觀察、勒戒後，認有繼續施用毒品之傾向，另
    經法院以裁定令入戒治處所施以強制戒治，於九十年七月十日戒治期滿，有臺灣
    高等法院被告全國前案紀錄表、臺灣臺中地方法院檢察署刑案資料查註紀錄表各
    一份在卷可稽，足認被告係於強制戒治期滿後，五年內再犯本件施用毒品之罪，
    從而本件事證明確，被告之犯行，應堪認定。
二、查海洛因、安非他命係屬毒品危害防制條例第二條第二項第一款、第二款所稱之
    第一級、第二級毒品。核被告甲○○所為，係犯毒品危害防制條例第十條第一項
    之施用第一級毒品罪及同條例第十條第二項之施用第二級毒品罪。被告先後多次
    施用第一級毒品海洛因之犯行，時間緊接，方法相同，觸犯構成要件相同之罪名
    ，顯係基於概括之犯意反覆為之，為連續犯，應依刑法第五十六條之規定，以一
    罪論，並加重其刑。而被告所犯施用第一級毒品罪與施用第二級毒品罪二罪之間
    ，犯意各別，行為互殊，應予分論併罰。又被告前曾於八十五年、八十六年間，
    因違反肅清煙毒條例、麻醉藥品管理條例等案件，經法院先後各判處有期徒刑三
    年、四月確定，另於八十九年間，因違反毒品危害防制條例等案件，經法院於八
    十九年十月二十三日各判處有期徒刑七月、五月，定應執行刑有期徒刑一年確定
    ，而其中所犯違反肅清煙毒條例、麻醉藥品管理條例等罪所處之刑經接續執行後
    ，於八十七年十月十三日縮短刑期假釋，惟嗣經撤銷假釋並執行殘刑一年十月三
    日，於九十一年十月十二日縮短刑期執行完畢，而另接續執行上揭違反毒品危害
    防制條例所處之刑，於九十二年八月二十九日縮短刑期假釋，刑期至九十二年九
    月二十四日屆滿以已執行論，亦有臺灣臺中地方法院檢察署刑案資料查註紀錄表
    及臺灣高等法院被告全國前案紀錄表各一份附卷可參，其受有期徒刑之執行完畢
    ，五年以內再犯有期徒刑以上之罪，為累犯，應依刑法第四十七條之規定，就施
    用第一級毒品罪部分遞加重其刑，就施用第二級毒品罪部分加重其刑。原審依毒
    品危害防制條例第十條第一項、第二項、刑法第十一條前段、第五十六條、第四
    十七條、第五十一條第五款之規定，並審酌被告素行不良，前因施用毒品犯行，
    經強制戒治後猶故態復萌，再施用毒品不輟，無視於毒品對於自身健康之戕害及
    國家對於杜絕毒品犯罪之禁令，惡性非輕，然本件被告施用毒品之日數不長，且
    犯後於原審坦承犯行，尚知悔悟，態度良好等一切情狀，分別量處有期徒刑十月
    、四月，並定其應執行有期徒刑一年等情，核其認事用法，並無不當，量刑亦稱
    妥適。被告上訴否認連續施用第一級毒品，並指摘原審就其施用第二級毒品部分
    量刑過重云云，顯無理由，應予駁回。
三、據上論斷，應依刑事訴訟法第三百六十八條，判決如主文。
本案經檢察官乙○○到庭執行職務。
中      華      民      國      九十三  年      十二    月      二十三  日
                                臺灣高等法院臺中分院刑事第八庭
                                      審判長法  官  羅  得  村
                                            法  官  巫  政  松
                                            法  官  陳  毓  秀
右正本證明與原本無異。
（施用第一級毒品部分得上訴，餘不得上訴）
如不服本判決應於收受送達後十日內向本院提出上訴書狀，其未敘述上訴之理由者並
得於提起上訴後十日內向本院補提理由書（均須按他造當事人之人數附繕本）。
                                            書記官  蕭  玉  真
中      華      民      國      九十三  年      十二    月      二十七  日
附錄本案論罪科刑主要法條：
毒品危害防制條例第十條
施用第一級毒品者，處六月以上五年以下有期徒刑。
施用第二級毒品者，處三年以下有期徒刑。
                                                                        Ａ
